臺灣高雄地方法院民事裁定
108年度消債更字第285號
聲  請  人  尤嵩糧即尤志嘉
0000000000000000

0000000000000000

0000000000000000

上列當事人因消費者債務清理事件聲請更生，本院裁定如下：
    主  文
聲請人尤嵩糧即尤志嘉自中華民國一百零八年十二月十六日下午
四時起開始更生程序。
命司法事務官進行本件更生程序。
    理  由
一、聲請意旨略以：伊無力清償債務，曾聲請前置協商但不成立
    ，爰聲請准予更生等語。
二、按債務人不能清償債務或有不能清償之虞者，得依本條例所
    定更生或清算程序，清理其債務。債務人無擔保或無優先權
    之本金及利息債務總額未逾新臺幣（下同）12,000,000元者
    ，於法院裁定開始清算程序或宣告破產前，得向法院聲請更
    生。法院開始更生程序之裁定，應載明其年、月、日、時，
    並即時發生效力。法院裁定開始更生或清算程序後，得命司
    法事務官進行更生或清算程序，必要時得選任律師、會計師
    或其他適當之自然人或法人一人為監督人或管理人。消費者
    債務清理條例（下稱消債條例）第3 條、第42條第1 項、第
    45條第1 項及第16條第1 項分別定有明文。
三、經查：
㈠、聲請人於民國106年度及107年度申報所得分別為370,589元、
    365,601元，平均每月所得各為30,882元、30,467元（本件
    元以下均採四捨五入計算），名下無財產，有臺銀人壽保單
    解約金8,666元、未領取之生存金4,172元，至國泰人壽保單
    部分；又聲請人於福記產業股份有限公司高雄分公司（即福
    華大飯店）任職，108年1至7月每月實際收入為25,731元，
    年終獎金為40,294元，現未領取任何補助等情，有財政部高
    雄國稅局106年至107年綜合所得稅各類所得資料清單及財產
    歸屬資料清單（卷第13至15頁）、財產及收入狀況說明書（
    卷第8至9頁）、債權人清冊（卷第4至7頁）、戶籍謄本（卷
    第11頁）、勞工保險被保險人投保資料表（卷第16頁）、個
    人商業保險查詢結果表（卷第103頁）、財團法人金融聯合
    徵信中心前置協商專用債權人清冊（卷第17至19頁）、信用
    報告（卷第20至21頁）、前置協商不成立通知書（卷第22頁
    ）、遠東銀行陳報狀（卷第57至69頁）、社會補助查詢表（
    卷第44至46頁）、薪資明細表（卷第23頁、第75至76頁）、
    福記產業股份有限公司高雄分公司陳報狀（卷第56頁）、國
    泰人壽保險股份有限公司函（卷第111至112頁）、臺銀人壽
    保險股份有限公司函（卷第110頁）等附卷可證。則在別無
    其他資料可認聲請人有其他收入之情形下，以其108年1至7
    月每月實際收入加計年終獎金共29,089元（計算式：25,731
    ＋40,294÷12＝29,089）核算現在償債能力之基礎，堪認妥適
    。
㈡、關於聲請人個人日常必要支出部分，聲請人主張於母親所有
    房屋居住，每月須給付母親5,000元房屋使用費，並提出證
    明書（卷第87頁）在卷可稽。惟按債務人必要生活費用，以
    最近一年衛生福利部或直轄市政府所公告當地區每人每月最
    低生活費1.2倍定之，消債條例第64條之2第1項定有明文。
    本院參酌衛福部社會司所公告108年度高雄市最低生活費為1
    3,099元，又該最低生活費用之標準，係照當地最近1年平均
    每人消費支出60％，依其基準之家庭收支調查報告調查表格
    式所示有關經常性支出之調查項目，其原即包括利息支出、
    食品、衣著、房屋使用費及水費、電費、醫療保健、交通、
    娛樂、教育等基本生活需求。本院認在聲請人並無特殊需求
    ，應以此最低生活費之1.2倍即15,719元認係其個人必要生
    活費用。
㈢、關於聲請人扶養支出部分，聲請人稱扶養父親尤正雄，每月
    支出扶養費5,000元。經查，尤正雄係35年生，於106至107
    年度均無申報所得，名下有共有之田賦1筆、土地2筆，現值
    共計777,254元，並有國泰人壽保單解約金127,275元，前於
    106年領取醫療保險金共計33,500元，於107年則共領取42,0
    00元，另曾於97年3月25日領取1,058,992元勞保老年給付，
    107年8月30日領取勞工退休金3,932元，現除每月領取3,717
    元國民年金老年年金外，未領取其他補助等情，此有戶籍謄
    本（卷第11頁）、各類所得資料清單及財產歸屬清單（卷第
    77至79頁）、國泰人壽保險股份有限公司函（卷第104至106
    頁）、社會補助查詢表（卷第41至43頁）、存簿（卷第80至
    86頁）、勞工保險被保險人投保資料表（卷第73至74頁）、
    勞動部勞工保險局函（卷第70頁）附卷可考。因尤正雄名下
    土地、田賦為共有，較難買賣換取生活費用，客觀上堪認確
    實需聲請人扶養。至於扶養費用數額部分，按受扶養者之必
    要生活費用，準用第一項規定計算基準數額，並依債務人依
    法應負擔扶養義務之比例認定之，消債條例第64條之2第2項
    亦有明定。準此，聲請人所應負擔其父每月之扶養費，自宜
    以此為度，始得認係必要支出，是在無其他更為詳實之資料
    可供佐證之情形下，考量聲請人父親係居住於聲請人母親所
    有房屋，未有居住相關支出，扣除相當於房租支出所佔比例
    24.36%，本院認即應以108年度高雄市每人每月不含房屋支
    出之最低生活費所必需11,890元為標準【計算式：15,719－
    （15,719×24.36%）＝11,890元】，扣除每月領取之國民年金
    老年年金後，與其餘2名扶養義務人共同負擔扶養費。據此
    計算聲請人父親每月之扶養費應以2,724元為度【計算式：
    （11,890－3,717）÷3＝2,724】。
㈣、承上，聲請人目前每月收入29,089元，扣除個人必要支出15
    ,719元、父親扶養費2,724元後，剩餘10,646元，而聲請人
    目前負債總額為1,730,188元（卷第4至7頁債權人清冊），
    扣除臺銀人壽保單解約金暨未領取之生存金共12,838元後，
    以每月所餘逐年清償，至少須約13年【計算式：（1,730,18
    8－12,838）÷10,646÷12≒13】始能清償完畢，應認其已不能
    清償債務。此外，聲請人無擔保或無優先權之債務總額未逾
    12,000,000元，且無本條例第6條第3項、第8條或第46條各
    款所定駁回更生聲請之事由存在。則聲請人聲請更生為有理
    由，應予准許，爰命司法事務官進行本件更生程序。
四、依消債條例第11條第1 項、第45條第1 項、第16條第1 項，
    裁定如主文。
中　　華　　民　　國　 108　　年　　12　　月　　16　　日
              　　民事庭　　法　　　官　賴寶合
以上正本係照原本作成。
本裁定不得抗告。
中　　華　　民　　國　 108　　年　　12　　月　　16　　日
  　                        書記官　胡美儀